# 新租赁准则下，承租人初始费用问题

提问人：ursula2013 时间：2022-03-30 20:13:19
新租赁准则下，承租人初始费用应计入使用权资产。公司现在情况是，母公司在子公司新成立前为了办理相关业务与转租方签订了场地转让协议，支付一笔场地转让费用。同一主体下，该笔费用我认为应该作为承租方初始费用，但由于该笔费用发生在子公司成立之前，并且签定方/支付方为母公司，且收款方非出租人，该情况下，该笔场地转让费还需要确认为承租人租赁初始费用么？@chenyiwei

回答人：chenyiwei
该项支出属于与取得租约直接相关的增量费用（如不取得该租约则不会发生），受益人为子公司，虽然为母公司代付，但子公司仍应将其计入使用权资产初始计量金额，并贷记资本公积；母公司将代付的金额计入对该子公司的长期股权投资成本。